【裁判字號】    95,聲,2280
【裁判日期】    951218
【裁判案由】    停止執行
【裁判全文】
臺灣臺中地方法院民事裁定              95年度聲字第2280號
聲  請  人  乙○○
相  對  人  台中商業銀行股份有限公司
法定代理人  甲○○
上列當事人間聲請停止執行事件，本院裁定如下：
    主    文
聲請人供擔保新臺幣伍萬貳仟伍佰元後，本院95年度執字第4684
0號返還借款執行事件對於民國95年9月21日所查封金飾、項鍊、
玉器、戒指2盒等動產之強制執行程序，於本院95年度訴字第269
9號第三人異議之訴事件判決確定、和解或撤回起訴前應暫予停
止。
    理      由
一、按有回復原狀之聲請，或提起再審或異議之訴，或對於和解
    為繼續審判之請求，或提起宣告調解無效之訴、撤銷調解之
    訴，法院因必要情形或依聲請定相當並確實之擔保，得為停
    止強制執行之裁定，強制執行法第18條第2項定有明文。又
    法院依強制執行法第18條第2項定擔保金額而准許停止強制
    執行之裁定者，該項擔保係備供債權人因停止執行所受損害
    之賠償，其數額應依標的物停止執行後，債權人未能即時受
    償或利用該標的物所受之損害額，或其另供擔保強制執行所
    受之損害額定之，非以標的物之價值或其債權額為依據。
二、查本件相對人持本院95年度促字第43399號支付命令及其確
    定證明書為執行名義，聲請對債務人劉偉仲、劉陳富美之財
    產於新台幣（下同）1,589,614元及其利息、違約金之範圍
    內予以強制執行，並經本院民事執行處以95年度執字第4684
    0號返還借款強制執行事件受理在案。嗣經本件聲請人以該
    強制執行事件所查封之財產即金飾、項鍊、玉器、戒指2盒
    為其所有為由，向本院提起第三人異議之訴，並聲請供擔保
    裁定停止本院95年度執字第46840號返還借款強制執行程序
    ，業經本院依調取前開強制執行卷與本院95年度訴第2699號
    卷核閱無誤，則依前開規定，聲請人聲請停止系爭強制執行
    程序，自屬有據。
三、次查系爭執行標的物價值約35萬元，為兩造所不爭（見本院
    95年度訴字第2699號卷民國95年11月21日言詞辯論筆錄），
    自堪信為真實。另查各級法院辦案期限實施要點規定，民事
    簡易程序第1審審判案件期限為1年、民事第2審審判案件期
    限為2年，則系爭異議之訴訴訟標的價額為50萬元以下，應
    適用簡易訴訟程序，至終結確定之期間可推定為3年。且依
    前開說明，本件相對人因停止執行所受之損失，自為前開期
    間內相對人未能即時自前開標的物受償所受之損害額，即依
    系爭執行標的物價額所計算法定利息之損失。故聲請人所應
    供擔保之擔保金額應以52,500元為適當（其計算方式為：35
    0,000元x5%x3=52,500元，聲請人之聲請為有理由，應予准
    許，爰依強制執行法第18條第2項，裁定如主文。
中    華    民    國    95    年    12    月    18    日
                  民事第三庭    法  官  陳卿和
正本係照原本作成如不服本裁定應於送達後10日內向本院提出抗
告狀，並繳納抗告費新臺幣1,000元。
中    華    民    國    95    年    12    月    18    日
                                書記官  葉泰濃


司法院資訊處製作；財團法人民間司法改革基金會備份。
